臺灣屏東地方法院刑事判決             100年度訴字第1468號
公  訴  人  臺灣屏東地方法院檢察署檢察官
被      告  楊旗英
上列被告因違反毒品危害防制條例案件，經檢察官提起公訴（10
0 年度毒偵字第2261號），被告於準備程序中就被訴事實為有罪
之陳述，經告知簡式審判程序之旨，並聽取被告及公訴人之意見
後，本院合議庭裁定由受命法官獨任進行簡式審判程序，判決如
下：
    主  文
楊旗英施用第一級毒品，累犯，處有期徒刑壹年。
    事  實
一、楊旗英前於民國89年間因施用毒品案件，經臺灣桃園地方法
    院以89年度毒聲字第764 號裁定送勒戒處所觀察、勒戒後，
    認無繼續施用毒品之傾向，於89年2 月24日執行完畢釋放出
    所，並經臺灣桃園地方法院檢察署檢察官以89年度毒偵字80
    6 號為不起訴處分確定。又於91年間因施用毒品案件，經本
    院以91年度毒聲字第323 號裁定送勒戒處所觀察、勒戒後，
    因認有繼續施用毒品之傾向，經臺灣屏東地方法院檢察署檢
    察官起訴並聲請強制戒治，強制戒治部分經本院以91年度毒
    聲字第433 號裁定令入戒治處所施以強制戒治，嗣經本院以
    91年度毒聲字第1416號裁定停止戒治，所餘戒治期間交付保
    護管束，迄於92年4 月29日因保護管束期滿視為執行完畢，
    刑責部分則經本院以91年度訴字第296 號判處有期徒刑8 月
    確定，而於93年9 月27日期滿執行完畢；復於95年間因施用
    毒品案件，經臺灣雲林地方法院( 下稱雲林地院) 以95年度
    訴字第829 號判處有期徒刑10月確定，嗣經雲林地院以96年
    度聲減字第1206號裁定減為有期徒刑5 月確定；再於96年間
    因施用毒品案件，經本院以96年度訴字第1468號、97年度訴
    緝字第14號分別判處有期徒刑1 年、1 年確定，上開2 罪嗣
    經本院以97年度聲字第1006號裁定應執行有期徒刑1 年10月
    確定，並與前開雲林地院之案件接續執行，於98年11月27日
    因縮刑期滿假釋出監，交付保護管束，迄於99年5 月25日因
    假釋未經撤銷以執行完畢論。詎其明知海洛因係屬毒品危害
    防制條例第2 條第2 項第1 款所定之第一級毒品，不得非法
    持有、施用，竟仍基於施用第一級毒品之犯意，於100 年8
    月11日中午12時許，在其位於屏東縣新園鄉○○村○○路2
    號之住處，以將海洛因摻水稀釋置於針筒後注入體內之方式
    ，施用第一級毒品海洛因1 次。嗣於100 年8 月13日18時30
    分許，在上開住處，因其為毒品調驗人口為警通知到場，復
    經徵得其同意後採尿送驗，檢出海洛因代謝後之嗎啡陽性反
    應，始知悉上情。
二、案經屏東縣政府警察局東港分局報告臺灣屏東地方法院檢察
    署檢察官偵查起訴。
    理  由
一、本件被告楊旗英所犯係死刑、無期徒刑、最輕本刑為3 年以
    上有期徒刑以外之罪，其於本院準備程序中就前揭被訴事實
    為有罪之陳述，經受命法官告知簡式審判程序之旨，並聽取
    其與公訴人之意見後，本院認無不得或不宜改依簡式審判程
    序進行之處，爰依刑事訴訟法第273 條之1 第1 項、第284
    條之1 之規定，本院合議庭裁定由受命法官獨任依簡式審判
    程序審理，合先敘明。
二、上揭犯罪事實，業據被告楊旗英於本院準備程序及審理時均
    坦承不諱( 見本院卷第22頁背面、第26頁正面) ，而其為警
    查獲時所採集之尿液檢體，經送臺灣檢驗科技股份有限公司
    檢驗驗，其結果呈有海洛因代謝後之嗎啡陽性反應，此有該
    公司100 年8 月31日編號KH/2011/00000000號濫用藥物檢驗
    報告1 份在卷可稽( 見警卷第7 頁) ，並有屏東縣政府警察
    局東港分局辦理毒品危害防制條例案尿液送檢人真實姓名對
    照表、應受尿液採驗人尿液檢體採集送驗紀錄表、屏東縣政
    府警察局東港分局查獲涉嫌毒品條例案毒品初步檢驗報告單
    ( 尿液) 、簡易快速篩檢試劑初步檢驗結果各1 份、初步檢
    驗結果照片1 張、屏東縣政府警察局東港分局採驗尿液通知
    書回執聯( 編號Ｚ000000000000 號)1份附卷可佐( 見警卷第
    5 、6 、8 至10、13頁) ，足認被告上開任意性之自白應與
    事實相符，應堪以採信。是本案事證明確，被告楊旗英上開
    施用第一級毒品海洛因之犯行，堪以認定。
三、按修正之毒品危害防制條例第20條就施用毒品者，祇於「初
    犯」及「5 年後再犯」2 種情形，有其追訴條件之限制，即
    須於初犯經觀察、勒戒或強制戒治釋放後，5 年內均無施用
    毒品之行為，始能認其前所實施之觀察、勒戒或強制戒治已
    足遮斷毒癮，而得於5 年後再犯時，再予適用初犯之規定，
    重行觀察、勒戒等程序。倘5 年內已經再犯，被依法追訴處
    罰，縱其第3 次（或第3 次以上）施用毒品之時間在初犯釋
    放5 年以後，即與「5 年後再犯」之情形有別，且因已於「
    5 年內再犯」，顯見其再犯率甚高，原實施觀察、勒戒或強
    制戒治，已無法收其實效，而無5 年戒斷期之存在，自無再
    經觀察、勒戒及強制戒治之必要，應得逕行追訴處罰。本件
    被告前於89年間因施用毒品案件，經臺灣桃園地方法院以89
    年度毒聲字第764 號裁定送勒戒處所觀察、勒戒後，認無繼
    續施用毒品之傾向，於89年2 月24日執行完畢釋放出所，並
    經臺灣桃園地方法院檢察署檢察官以89年度毒偵字806 號為
    不起訴處分確定。其復於前開觀察勒戒執行完畢後5 年內之
    91年間，因施用毒品案件而經本院以91年度毒聲字第323 號
    裁定送勒戒處所觀察、勒戒後，因認有繼續施用毒品之傾向
    ，再經臺灣屏東地方法院檢察署檢察官起訴並聲請強制戒治
    ，強制戒治部分經本院以91年度毒聲字第323 號裁定令入戒
    治處所施以強制戒治，嗣經本院以91年度毒聲字第1416號裁
    定停止戒治，所逾戒治期間交付保護管束，迄於92年4 月29
    日因保護管束期滿視為執行完畢，刑責部分則經本院以91年
    度訴字第296 號判處有期徒刑8 月確定之事實，有臺灣高等
    法院被告前案紀錄表1 份附卷可參，被告既曾於「5 年內再
    犯」，且經法院判處罪刑確定，則其於100 年8 月11日中午
    12時許，再度施用第一級毒品海洛因之行為，即非屬該條例
    第20條第3 項所定「5 年後再犯」之情形，檢察官逕行依毒
    品危害防制條例第23條第2 項之規定，予以追訴，應屬適法
    ，本院自得依法予以論罪科刑。
四、核被告楊旗英所為，係犯毒品危害防制條例第10條第1 項之
    施用第一級毒品罪。其於施用第一級毒品海洛因前持有第一
    級毒品海洛因之低度行為，已為其施用第一級毒品海洛因之
    高度行為所吸收，應不另論罪。又被告有如前揭事實欄所述
    之有期徒刑執行完畢之前科紀錄，有前開臺灣高等法院被告
    前案紀錄表1 份在卷可查，其於有期徒刑執行完畢後，5 年
    以內故意再犯本件有期徒刑以上之罪，為累犯，應依刑法第
    47條第1 項之規定，加重其刑。爰審酌被告前有施用毒品之
    不良素行，歷經觀察勒戒、強制戒治程序及施以刑罰後，仍
    未能徹底戒絕施用毒品之惡習，顯見其意志不堅，本不宜寬
    貸，惟念及其施用毒品行為乃自戕一己之身體健康，並未害
    及他人，且其於犯罪後於本院審理中已坦承犯行、態度尚可
    ，暨衡及其素行、生活狀況、智識程度等一切情狀，量處如
    主文所示之刑。
據上論斷，應依刑事訴訟法第273 條之1 第1 項、第284 條之1
、第299 條第1 項前段，毒品危害防制條例第10條第1 項，刑法
第11條前段、第47條第1 項，判決如主文。
本案經檢察官王光傑到庭執行職務。
中    華    民    國   100    年    12    月    29    日
                   刑事第三庭    法  官  許瑜容
以上正本證明與原本無異。
如不服本判決，應於收受本判決送達後10日內向本院提出上訴書
狀，其未敘述上訴理由者，並得於上訴期間屆滿後20日內向本院
補提理由書狀（均須按他造當事人之人數附繕本）「切勿逕送上
級法院」。
中    華    民    國   100    年    12    月    29    日
                                 書記官  龔惠婷
附錄本案論罪科刑法條全文：
毒品危害防制條例第10條
施用第一級毒品者，處6 月以上5 年以下有期徒刑。
施用第二級毒品者，處3 年以下有期徒刑。